【裁判字號】    95,訴,905
【裁判日期】    950822
【裁判案由】    清償債務
【裁判全文】
臺灣桃園地方法院民事判決               95年度訴字第905號
原      告  臺灣中小企業銀行股份有限公司
法定代理人  丁○○
訴訟代理人  丙○○
被      告  茂勳企業有限公司
兼 上列1人
法定代理人  乙○○    住桃園縣.
被      告  甲○○    住同上
上列當事人間清償債務事件，於民國95年8 月8 日言詞辯論終結
，本院判決如下：
    主    文
被告應連帶給付原告新台幣貳佰參拾萬零參佰壹拾柒元，及如附
表所示之利息暨違約金。
訴訟費用由被告連帶負擔。
    事    實
甲、原告方面：
  一、聲明：如主文所示。
  二、陳述：
    (一)被告茂勳企業有限公司（下稱茂勳公司）於民國90年7 月
      31日邀同被告乙○○、甲○○為連帶保證人，向原告借得
      新台幣（下同）1,500,000 元，並立有借據1 紙，借款期
      間自90年7 月31日起至95年7 月31日止，借款利率為年息
      8.75％（以原告基本放款利率加0.29％），嗣後依原告基
      本放款利率機動調整之，而被告茂勳公司等3 人於91年10
      月9 日又與原告簽訂契據條款變更契約，約定自91年10月
      9 日起利率改以原告基本放款利率減0.393 ％計付。兩造
      約定被告茂勳公司應分60期，以每1 個月為1 期，按月攤
      還本金及利息1 次，如借款人有1 期不按時履行即喪失期
      限利益，債務視為全部到期，並自遲延之日起，逾期清償
      在6 個月以內者，按上開利率10％，逾期6 個月以上者，
      按上開利率20％計付違約金，另連帶保證人即被告乙○○
      、甲○○則依借據之約定，與借款人被告茂勳公司負連帶
      清償之責。詎借款人即被告茂勳公司自94年8 月31日起即
      未依約繳納本息，目前尚積欠借款本金320,034 元，及如
      附表編號1 之利息、違約金，而被告滯納本息時原告之基
      本放款利率為8.323 ％，減年率0.393 ％計算即為7.93％
      。
    (二)被告茂勳公司另於91年10月30日亦邀同被告乙○○、甲○
      ○為連帶保證人，向原告借得1,400,000 元，並立有借據
      及連帶保證書各1 紙，借款期間自91年10月30日起至96年
      10月30日止，借款利率為年息8.4 ％（以原告基本放款利
      率加0.302 ％），嗣後依原告基本放款利率機動調整之，
      而被告茂勳公司等3 人於94年7 月12日與原告簽訂契據條
      款變更契約，約定借款期限由96年10月30日延至98年10月
      30日。兩造約定被告茂勳公司應以每1 個月為1 期，按月
      攤還本金及利息1 次，如借款人有1 期不按時履行即喪失
      期限利益，債務視為全部到期，並自遲延之日起，逾期清
      償在6 個月以內者，按上開利率10％，逾期6 個月以上者
      ，按上開利率20％計付違約金，另連帶保證人即被告乙○
      ○、甲○○則依連帶保證書之約定，與借款人被告茂勳公
      司負連帶清償之責。詎借款人即被告茂勳公司自94年8 月
      30日起即未依約繳納本息，目前尚積欠借款本金698,458
      元，及如附表編號2 之利息、違約金，而被告滯納本息時
      原告之基本放款利率為8.323 ％，加年率0.302 ％計算即
      為8.625 ％。
    (三)被告茂勳公司又於93年8 月2 日邀同被告乙○○、甲○○
      為連帶保證人，向原告借得1,900,000 元，並立有借據1
      紙，借款期間自93年8 月2 日起至96年8 月2 日止，借款
      利率為年息5.93％（以原告基準利率加2.8 ％），嗣後依
      原告基準利率機動調整之，而被告茂勳公司等3 人於94年
      7 月12日又與原告簽訂契據條款變更契約，約定借款期限
      由96年8 月2 日延至98年8 月2 日。兩造約定被告茂勳公
      司應以每1 個月為1 期，按月攤還本金及繳納利息1 次，
      如借款人有1 期不按時履行即喪失期限利益，債務視為全
      部到期，並自遲延之日起，逾期清償在6 個月以內者，按
      上開利率10％，逾期6 個月以上者，按上開利率20％計付
      違約金，另連帶保證人即被告乙○○、甲○○則依借據及
      連帶保證書之約定，與借款人被告茂勳公司負連帶清償之
      責。詎借款人即被告茂勳公司自94年9 月2 日起即未依約
      繳納本息，目前尚積欠借款本金1,281,825 元，及如附表
      編號3 之利息、違約金，而被告滯納本息時原告之基準利
      率為3.59％，加年率2.8％計算即為6.39％。
    (四)綜上，爰依消費借貸及連帶保證之法律關係訴請如訴之聲
      明。
  三、證據：提出借據、契據條款變更契約、繳款明細表、放款
            利率歷史資料表各3 件及連帶保證書1 件（以上均
            影本）為證。
乙、被告方面：
    被告均未於言詞辯論期日到場，亦未提出書狀作何聲明或陳
    述。
    理    由
一、本件被告3 人經合法通知，均未於言詞辯論期日到場，核無
    民事訴訟法第386 條各款所列情形，爰依原告之聲請，由其
    一造辯論而為判決。
二、本件原告主張：(一)被告茂勳公司於90年7 月31日邀同被告乙
    ○○、甲○○為連帶保證人，向原告借得1,500,000 元，借
    款期間自90年7 月31日起至95年7 月31日止，借款利率為年
    息8.75％（以原告基本放款利率加0.29％），嗣後依原告基
    本放款利率機動調整之，而被告茂勳公司等3 人於91年10月
    9 日又與原告簽訂契據條款變更契約，約定自91年10月9 日
    起利率改以原告基本放款利率減0.393 ％計付。兩造約定被
    告茂勳公司應分60期，以每1 個月為1 期，按月攤還本金及
    利息1 次；詎被告茂勳公司自94年8 月31日起即未依約繳納
    本息，目前尚積欠借款本金320,034 元，及如附表編號1 之
    利息、違約金，而被告滯納本息時原告之基本放款利率為8.
    323 ％，減年率0.393 ％計算即為7.93％。(二)被告茂勳公司
    另於91年10月30日亦邀同被告乙○○、甲○○為連帶保證人
    ，向原告借得1,400,000 元，借款期間自91年10月30日起至
    96年10月30日止，借款利率為年息8.4 ％（以原告基本放款
    利率加0.302 ％），嗣後依原告基本放款利率機動調整之，
    而被告茂勳公司等3 人於94年7 月12日與原告簽訂契據條款
    變更契約，約定借款期限由96年10月30日延至98年10月30日
    。兩造約定被告茂勳公司應以每1 個月為1 期，按月攤還本
    金及利息1 次；詎被告茂勳公司自94年8 月30日起即未依約
    繳納本息，目前尚積欠借款本金698,458 元，及如附表編號
    2 之利息、違約金，而被告滯納本息時原告之基本放款利率
    為8.323 ％，加年率0.302 ％計算即為8.625 ％。(三)被告茂
    勳公司又於93年8 月2 日邀同被告乙○○、甲○○為連帶保
    證人，向原告借得1,900,000 元，借款期間自93年8 月2 日
    起至96年8 月2 日止，借款利率為年息5.93％（以原告基準
    利率加2.8 ％），嗣後依原告基準利率機動調整之，而被告
    茂勳公司等3 人於94年7 月12日又與原告簽訂契據條款變更
    契約，約定借款期限由96年8 月2 日延至98年8 月2 日。兩
    造約定被告茂勳公司應以每1 個月為1 期，按月攤還本金及
    繳納利息1 次；詎被告茂勳公司自94年9 月2 日起即未依約
    繳納本息，目前尚積欠借款本金1,281,825 元，及如附表編
    號3 之利息、違約金，而被告滯納本息時原告之基準利率為
    3.59％，加年率2.8 ％計算即為6.39％。而以上3 筆債務如
    借款人有1 期不按時履行即喪失期限利益，債務視為全部到
    期，並均自遲延之日起，逾期清償在6 個月以內者，按上開
    利率10％，逾期6 個月以上者，按上開利率20％計付違約金
    ，另連帶保證人即被告乙○○、甲○○則依借據及連帶保證
    書之約定，與借款人被告茂勳公司負連帶清償之責之事實，
    業據原告提出借據、契據條款變更契約、繳款明細表、放款
    利率歷史資料表各3 件及連帶保證書1 件（以上均影本）為
    證，核與其所主張相符。
三、按民事訴訟法第280 條第1 項前段、同條第3 項前段分別規
    定：「當事人對於他造主張之事實，於言詞辯論時不爭執者
    ，視同自認」；「當事人對於他造主張之事實，已於相當時
    期受合法之通知，而於言詞辯論期日不到場，亦未提出準備
    書狀爭執者，準用第1 項之規定」。本件被告3 人均已於相
    當時期受合法之通知，而未於言詞辯論期日到場爭執，亦未
    提出書狀作何抗辯，依前開條文所述，自應認被告對原告主
    張之事實視同自認，是堪信原告之主張為真實。
四、從而，原告依消費借貸及連帶保證契約請求被告應連帶給付
    欠款2,300,317 元，及如附表所示之利息暨違約金為有理由
    ，應予准許。
五、據上論結，原告之訴為有理由，依民事訴訟法第385 條第1
    項前段、第85條第2 項，判決如主文。
中    華    民    國    95    年    8     月    22    日
                  民事第一庭    法  官  郭琇玲
以上正本係照原本作成
如對本判決上訴須於判決送達後20日內向本院提出上訴狀
中    華    民    國    95    年    8     月    22    日
                            書記官  林蕙鴻


司法院資訊處製作；財團法人民間司法改革基金會備份。
